02_Morphology/ava.lexc
Multichar_Symbols

%<v%>                ! Verb
%<tv%>               ! Transitive
%<aor%>              ! Aorist
%<m%>                ! Masculine
%<f%>                ! Feminine
%<nt%>               ! Neuter
%<pl%>               ! Plural

@P.Gender.Msc@       ! Согласование мужского рода, Masculine agreement
@P.Gender.Fem@       ! Согласование женского рода, Feminine agreement
@P.Gender.Neu@       ! Согласование средного рода, Neuter agreement
@P.Gender.Plu@       ! Согласование множественного падежа, Plural agreement


# %[+в%]               ! Префикс в-, Prefix v-
# %[+й%]               ! Префикс й-, Prefix j-
# %[+б%]               ! Префикс б-, Prefix b-
# %[+р%]               ! Префикс р-, Prefix r-

@R.Gender.Msc@       ! Согласование мужского рода
@R.Gender.Fem@       ! Согласование женского рода
@R.Gender.Neu@       ! Согласование средного рода
@R.Gender.Plu@       ! Согласование множественного падежа

# %[+msc%]             ! Masculine agreement
# %[+fem%]             ! Feminine agreement
# %[+neu%]             ! Neuter agreement
# %[+plu%]             ! Plural agreement

# %>                   ! Граница морфемы, Morpheme boundary

LEXICON Root

Prefixes ;


LEXICON Prefixes

@P.Gender.Msc@:@P.Gender.Msc@в Verbs ;
@P.Gender.Fem@:@P.Gender.Fem@й Verbs ;
@P.Gender.Neu@:@P.Gender.Neu@б Verbs ;
@P.Gender.Plu@:@P.Gender.Plu@р Verbs ;


LEXICON AGR

@R.Gender.Msc@%<m%>:@R.Gender.Msc@ # ;
@R.Gender.Fem@%<f%>:@R.Gender.Fem@ # ;
@R.Gender.Neu@%<nt%>:@R.Gender.Neu@ # ;
@R.Gender.Plu@%<pl%>:@R.Gender.Plu@ # ;


LEXICON V-TV

%<v%>%<tv%>%<aor%>:%>уна AGR ;

LEXICON Verbs

бицине:иц V-TV ;    ! "говорить", "say"
